# 陈老师关于银行保理费收入确认

提问人：q0409 时间：2017-02-16 20:50:21
银行收取的保理费手续费收入，是收到的时候一次性确认收入，还是根据融资的期限内分期确认收入。

回答人：chenyiwei
根据经济实质分析，该服务费是否对应于与所提供的保理融资互相独立的单独劳务；该劳务单独提供时的公允价值是否基本接近于所收取的服务费等。 如果不对应于独立劳务，或者虽有独立劳务但其单独的公允价值显著低于该服务费金额，或者服务费的金额与所提供的保理融资的金额、期限等挂钩的，可以认为该服务费是变相的利息调整，应在保理融资期限内摊销作为利息收入的调整。